【裁判字號】    99,台上,3194
【裁判日期】    990527
【裁判案由】    違反毒品危害防制條例
【裁判全文】
最高法院刑事判決            九十九年度台上字第三一九四號
上  訴  人  甲  ○
上列上訴人因違反毒品危害防制條例案件，不服台灣高等法院中
華民國九十九年三月三十一日第二審判決（九十八年度上訴字第
五０一二號，起訴案號：台灣台北地方法院檢察署九十八年度少
連偵字第一、二號），提起上訴，本院判決如下：
    主  文
原判決撤銷，發回台灣高等法院。
    理  由
本件原判決維持第一審論處上訴人甲○販賣第三級毒品罪刑之判
決，駁回其在第二審之上訴，固非無見。
惟查：(一)、原判決事實認定上訴人意圖營利，於民國九十六年九
月至十月間，向李偉凱以每公克新台幣（下同）四百五十元（起
訴書誤載為四百元）購入第三級毒品愷他命，欲賺取每公克一百
五十元之差價出售他人，餘則供己施用。因其任職於台北市○○
街三四號「黃金夜總會」期間，向同事黃聖哲借款二千元未清償
，為圖清償債務，竟於九十六年九月至十月間，將愷他命作價抵
債，並以抵償同一筆債務之意思，在一、二星期內接續二次，在
台北縣永和市○○路十二巷口，交付愷他命合計五包予黃聖哲（
見原判決第一頁）。而證人黃聖哲於原審證稱：上訴人交付之Ｋ
他命，上訴人告知每包一公克等語（見原審卷第四七頁）。又上
訴人於原審亦供稱：Ｋ他命每包重量一公克，其分二次拿給黃聖
哲共五公克，抵償該二千元債務等語（見原審卷第四九頁）。上
開認定、證述及供述，如果無訛，則上訴人交付五公克Ｋ他命予
黃聖哲，抵償二千元債務，每公克作價僅四百元，較之向李偉凱
買入之價格每公克四百五十元為低，能否謂其該項販賣有營利之
意圖，而成立販賣第三級毒品罪，不無研求餘地。究竟上訴人交
付愷他命予黃聖哲抵償債務，有無營利意圖，原審尚有調查釐清
之必要。(二)原判決理由記載上訴人對於向黃聖哲借款二千元，嗣
後接續二次以愷他命作價償還黃聖哲之事實坦承不諱，但否認有
營利之意圖，辯稱：其以每公克四百五十元之進價購入愷他命，
交付五包愷他命予黃聖哲，並無營利云云（見原判決第二頁）。
該項記載倘若非虛，上訴人於原審顯未自白犯行。乃原判決竟謂
其於偵查及審理中均自白犯行，而有毒品危害防制條例第十七條
第二項減輕其刑之適用（見原判決第四頁），殊屬矛盾。以上或
為上訴意旨所指摘，或為本院得依職權調查之事項，應認原判決
有撤銷發回之原因。
據上論結，應依刑事訴訟法第三百九十七條、第四百零一條，判
決如主文。
中    華    民    國  九十九  年    五    月  二十七  日
                      最高法院刑事第二庭
                          審判長法官  莊  登  照
                                法官  陳  世  淙
                                法官  徐  昌  錦
                                法官  許  錦  印
                                法官  蘇  振  堂
本件正本證明與原本無異
                                      書  記  官
中    華    民    國  九十九  年    五    月  三十一  日
                                                     Ｍ

司法院資訊處製作；財團法人民間司法改革基金會備份。
